臺灣臺中地方法院刑事判決　　　　　　 100年度訴字第1288號
公　訴　人　臺灣臺中地方法院檢察署檢察官
被　　　告　張吉利
上列被告因毒品危害防制條例案件，經檢察官提起公訴（100年
度毒偵字第239號），被告於準備程序中就被訴事實為有罪之陳
述，本院於聽取當事人之意見後，合議庭裁定以簡式審判程序審
理，判決如下：
    主       文
張吉利施用第一級毒品，累犯，處有期徒刑拾月，扣案之第一級
毒品海洛因伍包（合計驗餘淨重肆點零陸公克、含包裝袋伍個）
沒收銷燬之。又施用第二級毒品，累犯，處有期徒刑陸月，扣案
之第二級毒品甲基安非他命伍包（合計驗餘淨重肆點貳貳肆肆公
克，含包裝袋伍個）沒收銷燬之、玻璃瓶吸食器壹支沒收。應執
行有期徒刑壹年貳月，扣案之第一級毒品海洛因伍包（合計驗餘
淨重肆點零陸公克、含包裝袋伍個）、第二級毒品甲基安非他命
伍包（合計驗餘淨重肆點貳貳肆肆公克，含包裝袋伍個）均沒收
銷燬之，玻璃瓶吸食器壹支沒收。
    犯 罪 事 實
一、張吉利前因違反肅清煙毒條例等案件，經法院判處有期徒刑
    12年8月確定，於民國89年1月14日假釋出監。又因偽造文書
    及違反槍砲彈藥刀械管制條例等案件，經各判處有期徒刑5
    月及1年3月確定，且與上開違反肅清煙毒條例等案件撤銷假
    釋之殘刑接續執行，後因符合減刑規定，再經裁定減刑並定
    應執行刑，甫於97年4月30日縮刑期滿執行完畢。而因施用
    毒品案件，經送觀察、勒戒後，認有繼續施用毒品之傾向，
    由法院裁定令入戒治處所施以強制戒治1年，於93年12月28
    日執行完畢釋放。然猶無法戒除毒癮，於強制戒治執行完畢
    釋放後5年內之98年間，復因施用毒品案件，經法院各判處
    有期徒刑10月、6月，定應執行有期徒刑1年2月確定。詎猶
    不知警惕，於上開施用毒品案件經依法追訴處罰後，仍於
    100年1月6日凌晨，在臺中市○○區○○路2段179號2樓內，
    先以注射方式施用第一級毒品海洛因1次，隔約1、2小時後
    再以玻璃球燒烤施用第二級毒品甲基安非他命1次。嗣於100
    年1月6日上午7時40分許，為警在臺中市○○區○○路2段
    179號前查獲，並扣得第一級毒品海洛因5包（合計驗餘重4.
    06公克，另含沾附少許海洛因無法完全析離之包裝袋5個）
    ，及第二級毒品甲基安非他命5包（合計驗餘淨重4.2244 公
    克，另含沾附少許甲基安非他命無法完全析離之包裝袋5 個
    ）、玻璃瓶吸食器1個等物。
二、案經臺中市政府警察局烏日分局報告臺灣臺中地方法院檢察
    署檢察官偵查起訴。
    理      由
一、本案被告所犯係死刑、無期徒刑、最輕本刑為3年以上有期
    徒刑以外之罪，被告於準備程序中就被訴事實為有罪之陳述
    ，經告知簡式審判程序之旨，並聽取公訴人及被告之意見後
    ，本院合議庭認為適宜而依刑事訴訟法第273條之1第1項規
    定，裁定由受命法官獨任進行簡式審判程序，且依刑事訴訟
    法第273條之2之規定，簡式審判程序之證據調查，不受刑事
    訴訟法第159條第1項、第161條之2、第161 條之3、第163條
    之1及第164條至第170條規定之限制，合先敘明。
二、訊據被告張吉利對於前揭犯罪事實均坦承不諱，且被告為警
    查獲後所採集之尿液，經鑑驗結果，確呈第一級毒品海洛因
    陽性反應，及第二級毒品甲基安非他命陽性反應等情，此有
    詮昕科技股份有限公司濫用藥物尿液檢驗報告附卷可稽，又
    扣案之被告所有供施用之粉末5包，經鑑定結果，均含有第
    一級毒品海洛因成分（驗餘合計淨重共計4.06公克，另含沾
    附少許海洛因無法完全析離之包裝袋5個），有法務部調查
    局鑑定書在卷可稽。另扣案之結晶5包，經鑑定結果，亦含
    有第二級毒品甲基安非他命之成分（驗餘合計淨重共計4.22
    44公克，另含沾附少許甲基安非他命無法完全析離之包裝袋
    5個），有行政院衛生署草屯療養院鑑定書存卷可憑，另有
    扣案之玻璃瓶吸食器1個等物可佐。足認被告之自白與事實
    相符，堪予採信。又本件被告施用第一級毒品海洛因、第二
    級毒品甲基安非他命之犯行，距其上開觀察勒戒、強制戒治
    執行完畢釋放之時間雖均已逾5年，但因其犯毒品危害防制
    條例第10條之罪，於觀察勒戒執行完畢釋放以後，已於5年
    內再犯毒品危害防制條例第10條之施用毒品罪，足見先前所
    實施之觀察勒戒尚不足以遮斷其施用毒品之毒癮，已無法收
    其實效，被告所為本件施用第一、二級毒品犯行，即無現行
    毒品危害防制條例第20條第3項之適用，自毋須依同條第1項
    、第2項規定施予觀察、勒戒或強制戒治之處遇程序，而應
    逕依毒品危害防制條例第23條第2項規定訴追處罰。綜上所
    述，被告施用第一級毒品海洛因、第二級毒品甲基安非他命
    之犯罪事證已臻明確，其犯行洵堪認定，應依法論罪科刑。
三、核被告所為，係犯毒品危害防制條例第10條第1項之施用第
    一級毒品罪、同條第2項之施用第二級毒品罪。其施用第一
    、二級毒品前分別持有第一、二級毒品之低度行為，為高度
    之施用毒品行為所吸收，不另論罪。又被告有事實欄所載科
    處有期徒刑及執行紀錄，有臺灣高等法院被告前案紀錄表及
    臺灣臺中地方法院檢察署刑案資料查註紀錄表在卷可參，其
    於受有期徒刑之執行完畢後，5年以內故意再犯有期徒刑以
    上之2罪，為累犯，均應依刑法第47條第1項之規定，加重其
    刑。被告施用第一、二級毒品行為，犯意各別，行為互異，
    應分論併罰。
四、爰審酌被告有多次犯罪前科之素行，其中有多次施用毒品之
    前案紀錄（參卷附臺灣高等法院被告前案紀錄表）、國中畢
    業之智識程度、經濟小康生活狀況（見警卷被告警詢筆錄受
    詢問人資料)，其因施用毒品，經觀察勒戒、強制戒治及起
    訴判刑執行完畢後，仍不思戒惕，且無視於毒品對於自身健
    康之戕害及國家對於杜絕毒品犯罪之禁令，竟再遭查獲施用
    毒品，足見其未有戒除惡習之決心，惡性非輕，然參酌被告
    於本院審理時能坦承犯行，態度良好，其施用毒品並無危害
    他人，犯罪手段尚屬平和，所生損害亦非鉅大，暨施用毒品
    者均有相當程度之成癮性及心理依賴，其犯罪心態與一般刑
    事犯罪之本質並不相同，應側重適當之醫學治療及心理矯治
    為宜及前案因施用第一、二級毒品為法院判決之刑度等一切
    情狀，分別量處如主文所示之刑，並定其應執行刑。扣案之
    被告所有供施用之第一級毒品海洛因5包（合計驗餘淨重4.
    06公克，另含沾附少許海洛因無法完全析離之包裝袋5個）
    、第二級毒品甲基安非他命（合計驗餘淨重4.2244公克，另
    含沾附少許甲基安非他命無法完全析離之包裝袋5個），係
    毒品危害防制條例第2條第2項第1、2款之第一、二級毒品，
    應依同條例第18條第1項前段之規定，沒收銷燬之。另扣案
    之玻璃瓶吸食器為被告所有用以施用第二級毒品甲基安非他
    命所用之物，業據被告自承，爰依刑法第38條第1項第2款諭
    知沒收。至扣案之電子磅秤1臺、夾鍊袋1包、行動電話3支
    等物，本院查無證據足資證明與本案施用第一、二級毒品有
    何關聯，自無從宣告沒收。另因送鑑用罄之毒品，已不存在
    ，亦無從沒收之，附此敘明。
據上論斷，應依刑事訴訟法第273條之1條第1項、第299條第1項
前段，毒品危害防制條例第10條第1項、第2項、第18條第1項前
段，刑法第11條、第47條第1項、第51條第5款、第38條第1項第
2款，判決如主文。
本案經檢察官李莉玲到庭執行職務
中    華    民    國    100    年    6    月    8    日
                  刑事第四庭    法  官  黃益茂
以上正本證明與原本無異。
如不服本判決應於收受送達後10日內向本院提出上訴書狀，並應
敘述具體理由；其未敘述上訴理由者，應於上訴期間屆滿後20日
內向本院補提理由書（均須按他造當事人之人數附繕本）「切勿
逕送上級法院」。
                                書記官  蔡秋明
中    華    民    國    100    年    6    月    8    日
附錄本案論罪科刑法條：
毒品危害防制條例第10條第1、2項
施用第一級毒品者，處 6 月以上 5 年以下有期徒刑。
施用第二級毒品者，處 3 年以下有期徒刑。